【裁判字號】    95,上訴,258
【裁判日期】    950725
【裁判案由】    違反毒品危害防制條例
【裁判全文】
臺灣高等法院臺南分院刑事判決         95年度上訴字第258號
上  訴  人
即  被  告  甲○○
                    現於臺灣高雄第二監獄執行中
指定辯護人  本院公設辯護人  乙○○
上列上訴人因違反毒品危害防制條例案件，不服臺灣台南地方法
院94年度訴字第1027號中華民國95年2月23日第一審判決（起訴
案號：臺灣台南地方法院檢察署94年度偵字第5048號），及移送
併案審理 (94年度營偵字第771號），提起上訴，本院判決如下
：
    主  文
原判決撤銷。
甲○○連續販賣第一級毒品，處無期徒刑，褫奪公權終身，販賣
毒品海洛因所得新臺幣貳萬柒仟元沒收之，如全部或一部不能沒
收時，以其財產抵償之；扣案如附表二編號一、三所示之毒品海
洛因均沒收銷燬之，如附表二編號一、三之所示之海洛因空包裝
袋及編號五、十二至十四所示之物均沒收，如全部或一部不能沒
收時，追徵其價額；又連續販賣第二級毒品，處有期徒刑柒年拾
月，販賣毒品安非他命所得新臺幣柒萬仟元沒收之，如全部或
一部不能沒收時，以其財產抵償之；扣案如附表二編號二、四所
示之毒品安非他命均沒收銷燬之，如附表二編號四之安非他命空
包裝袋及編號五、十二至十四所示之物均沒收，如全部或一部不
能沒收時，追徵其價額。應執行無期徒刑，褫奪公權終身，販賣
毒品海洛因及安非他命所得共新臺幣拾萬元沒收之，如全部或一
部不能沒收時，以其財產抵償之；扣案如附表二編號一至四所示
之毒品海洛因、安非他命均沒收銷燬之，如附表二編號一、三、
四之海洛因、安非他命空包裝袋及編號五、十二至十四所示之物
均沒收，如全部或一部不能沒收時，追徵其價額。
    事  實
一、甲○○曾於民國八十三年間因擄人勒贖、麻醉藥品管理條例
    等案件，經本院判決應執行有期徒刑十四年三月確定，而於
    90年7月3日假釋出監；詎甲○○於假釋中復基於販賣第一、
    二級毒品以營利之概括犯意，在如附表一所示之時間、地點
    ，以如附表一所示之金額及交易方式，連續販賣第一級毒品
    海洛因及第二級毒品安非他命予張宏銘、焦宜亭等人。而張
    宏銘向甲○○購得純度較高之海洛因後，再摻入葡萄糖稀釋
    並分裝成小包。嗣經警於94年4月18日十六時許，持原審法
    院法官所核發之搜索票，在臺南縣新營市○○街九二號前之
    張宏銘所駕駛之車牌5P-5798號自小客車及臺南縣新營市○
    ○街31之11號四樓張宏銘之住處進行搜索，分別查獲其於94
    年6月17日十八時許向甲○○購得如附表二編號四所示之安
    非他命及其向甲○○購買後添加葡萄糖稀釋分裝之如附表二
    編號三所示之海洛因；另經員警於94年4月18日十六時許在
    臺南縣新營市○○街九二號二樓甲○○租住處搜索，查獲甲
    ○○所有如附表二編號一、二所示之毒品海洛因、安非他命
    及編號五、十二至十四所示之物。
二、案經臺南縣警察局麻豆分局報告臺灣臺南地方法院檢察署檢
    察官偵查起訴，及同署移送併案審理。
    理    由
一、證據能力部分：
    被告以外之人於偵查中向檢察官所為之陳述，除顯有不可信
    之情況者外，得為證據。被告以外之人於審判外之陳述，雖
    不符前四條之規定，而經當事人於審判程序同意作為證據，
    法院審酌該言詞陳述或書面陳述作成時之情況，認為適當者
    ，亦得為證據。當事人、代理人或辯護人於法院調查證據時
    ，知有第159條第1項不得為證據之情形，而未於言詞辯論終
    結前聲明異議者，視為有前項之同意。刑事訴訟法第159條
    之1第2項、第159條之5第2項分別定有明文。查本件證人張
    宏銘、焦宜亭二人於檢察官偵查中所為之證述，業經具結在
    案，且無顯有不可信之情況，依上開刑事訴訟法第159條之1
    第2項之規定，自得作為證據；又證人張宏銘、焦宜亭二人
    於警詢時之陳述，證據能力部分業據被告及辯護人所不爭執
    ，依上開刑事訴訟法第159條第之5第2項之規定，自亦得作
    為證據。
二、訊據被告甲○○固坦承有於上開時、地交付海洛因、安非他
    命予證人即張宏銘、焦宜亭等人施用，惟矢口否認有何販賣
    毒品以營利之犯行，並辯稱：證人張宏銘係跟隨伊之小弟，
    證人焦宜亭則是伊店內之小姐，伊僅係幫忙張宏銘、焦宜亭
    二人【調貨】，是原價轉讓毒品予該二人，伊並未販賣毒品
    ，亦未賺取利潤云云。惟查：
 (一)證人張宏銘於94年4月19日檢察官偵查中第一次訊問時證稱：
   在臺南縣新營市○○街九二號前所查扣的海洛因十二包、安
   非他命十五包，係伊於94年4月17日（原判決誤為九十四年十
   月十七日）下午六時許，在樂仁街九二號向甲○○所購買，
   海洛因買了新臺幣（下同）二萬元，安非他命買了一萬五千
   元，買毒品的錢還沒付，伊自93年11月份起開始向甲○○買
   了海洛因一次、安非他命七、八次，都是以電話0000000000
   號與甲○○的電話0000000000號電話聯絡，甲○○才下樓賣
   給伊等語 (見94年度毒偵字第1081號卷第14頁)；嗣證人張宏
   銘於檢察官偵查中第二次訊問時具結供稱：伊之毒品都是向
   被告甲○○所購買，甲○○販賣毒品予伊有獲取利潤，他並
   不是單純幫伊調貨，伊因知道甲○○有在賣毒品，所以才向
   他買等語 (見偵查卷第15頁)；且經原審當庭勘驗證人張宏銘
   之該次證詞，勘驗內容如下：「證人張宏銘回答：不是被告
   幫我調貨，他有在賣給別人，是我跟他買的；哪有人要做這
   種事（幫人調貨），都是我向他買的，我可以作證，他是賣
   給我，有獲利，海洛因他有摻糖，都是一包一包包好在那裡
   ，是我向他購買而已，因為我只知道他有在賣，我找不到別
   人可以買，他賣給我的毒品不是純的，你可以從我這裡搜到
   的毒品和他那裡搜到的毒品來判斷」，經核可知偵訊筆錄所
   載確屬真實，且從勘驗內容中，證人張宏銘尚以堅定的語氣
   反駁被告所供稱係幫其調貨之詞而證稱：「那有人有做這種
   事 (幫人調貨)！」，在在足認證人張宏銘之證詞確有相當之
   可信性，足堪採信。而證人張宏銘雖於原審法院審理時翻異
   前詞而證稱：伊認識被告十幾年了，伊雖曾向被告拿過安非
   他命約二、三次，但係因甲○○要去購買毒品，就拿錢給甲
   ○○拜託他幫忙拿的，並無金錢交易，甲○○未賺伊的錢，
   有時是伊二人一起去拿，有時是甲○○拿回來，伊到他那裡
   去拿，有時是叫甲○○先幫伊拿，錢伊先欠著，伊是於94年4
   月初和被告一起去高雄拿過一次，那次是同時買安非他命及
   海洛因，只有這次有給被告錢，至於被查獲之毒品，有些是
   伊的，有些是黃世昌的，在警詢時係警察叫伊咬出被告甲○
   ○，伊一開始才說是毒品是甲○○的，而車上查獲的毒品是
   伊的，在伊租屋處查獲之安非他命及海洛因也是伊的，而94
   年4月18日（原判決誤為19日）被查扣的安非他命、海洛因都
   是在被查扣的前二、三天向被告甲○○拿的，沒有代價，只
   要伊以後有錢就會給他，而伊向被告拿的當時是以原價要給
   他錢，只是暫時欠著而已，伊於偵查中所說的，和當時筆錄
   所記載的都不一樣，伊當時未說被告有獲利，也只是說被告
   是單純幫伊調貨云云（見原審法院94年12月23日審判筆錄)。
   經查，證人張宏銘於檢察官偵查中之第二次訊問時之證詞，
   業經原審當庭勘驗，確與偵訊筆錄所載相符，而其於原審審
   判中之上開證詞，係屬迴護被告之詞，不足採信。至證人張
   宏銘所涉偽證部分，將依職權告發移由檢察官依法偵辦，附
   此敘明。
 (二)證人焦宜亭於警詢時即供稱：伊自93年8月間即向綽號「展仔
   」之甲○○購買海洛因、安非他命，地點都是在伊之住處、
   臺南縣新營市○○路、太子路等處，共買約二十次左右等語
   （見臺南縣警察局新營分局警卷第18頁）；而證人焦宜亭於
   檢察官偵查中證稱：伊於93年6、7月間曾向甲○○購買毒品
   安非他命十幾次，期間達三個月左右，大部分都買一錢三千
   元，有時侯買一小包一千元的，都是伊以電話與甲○○聯絡
   ，在新營市的臺南縣衛生局前交易，伊尚有三、四次未給他
   錢等語（見94年度營偵字第771號卷第32頁)。嗣證人焦宜亭
   於原審審理辯護人詰問時證稱：伊有向甲○○購買安非他命
   約四、五次以上，海洛因部分是拜託甲○○幫忙拿的，交易
   地點在新營市衛生局、太子廟、太子路等地等語；而於檢察
   官詰問時，則證稱：甲○○之綽號為「展仔」，伊確在新營
   市的臺南縣衛生局前向被告購買安非他命約十餘次，每次金
   額都在一千元以上，五千元以下，大部分都有給被告錢等語
   ；嗣證人焦宜亭於審判長依職權訊問時則證稱：伊向被告購
   買安非他命或海洛因之時間係在93年6月至93年10月間，伊與
   被告交易安非他命部分，地點在新營市衛生局附近、太子路
   、復興路及伊位於臺南縣新營市○○街之住處，衛生局附近
   拿過四、五次，太子路拿過二、三次，復興路拿過一次，伊
   之住處拿過三、四次，而一千元拿過的次數較多，約四次以
   上，二千元的，伊之印象中有一次；三千元拿過四、五次以
   上，四千元的拿過，五千元的拿過二、三次，這些次數有一
   些是沒有拿錢的，沒拿錢的是三千元的，約有四次以下一次
   以上沒給錢，而沒拿錢的僅係暫時先欠著，並非被告送的，
   至於就海洛因部分，伊在伊之住處向被告拿過二次，每次一
   包一千元等語 (以上均見原審95年2月9日審判筆錄)；而被告
   於警詢時亦自承：伊曾販賣安非他命予焦宜亭等語 (見臺南
   縣警察局新營分局警卷第22、23頁)。茲互核上開證人焦宜亭
   就購買毒品海洛因、安非他命之次數或因時間久遠而有出入
   ，惟就購買毒品之地點自警詢、偵查至原審審理時均甚一致
   ，而就一般人之生理結構及生活經驗而言，就陳年往事之回
   憶，於時間點及次數上固係比較困難，但就該事件之地點而
   言，因為地標明確，建物性質差異性較大，自易記憶，且比
   較不會混淆，當然容易回憶，因此依事件各地點之回憶，而
   所供述之往事，自較為可採，準此，證人焦宜亭既然就毒品
   交易地點歷來供證均甚為明確，且大多相符，足認上開證人
   焦宜亭之證詞確有相當之可信性，被告確有販賣第一級毒品
   海洛因及第二級毒品安非他命予證人焦宜亭，甚為明確。
 (三)又查證人張宏銘證稱其係撥打如附表二編號五所示之被告000
   0000000號行動電話與被告聯絡，而被告亦係使用該電話與張
   宏銘聯絡交付毒品之事宜，業據被告及證人張宏銘分別於警
   詢中所自承（見臺南縣警察局麻豆分局3898號警卷第7頁、38
   99號警卷第7頁）；而扣案如附表二編號一至四所示之毒品，
   經鑑定後分別確係第一級毒品海洛因及第二級毒品安非他命
   無訛，此分別有如附表二編號一至四所示之毒品鑑定通知書
   各一份在卷可稽；又扣案之物品除上開被告所使用聯絡交易
   毒品之行動電話外，亦包括如附表二編號十二至十四所示之
   電子秤、研磨器、分裝塑膠袋等物，其中分裝塑膠袋係用以
   分裝毒品用，並有分裝計量用之電子秤供分裝毒品及分裝時
   所用之工具研磨器等物，而上開分裝計量之工具均係在被告
   之住處所查獲，足認被告確有大量購入毒品，並加以計量分
   裝之情，並進而再與上開證人之證詞相互稽核，足認被告確
   有購入大量毒品並加以計量分裝，再行賣予證人張宏銘、焦
   宜亭等人，要屬明確。
 (四)再按，海洛因、安非他命物稀價昂，取得不易，且為政府嚴
   予查緝之違禁物，販賣者刑責甚重，苟無利可圖，衡情應無
   甘冒被查緝之危險而平價無端交付他人施用，而吸毒者吸毒
   所耗費之金額甚鉅，顯非常人所能支付，一般吸毒者若無正
   當工作，其吸毒之經濟來源除以其他不法方法之犯罪所得外
   ，有些係靠販毒所得來維持。經查被告既自承有吸毒之惡習
   ，自需較充裕之金錢來源，且依證人張宏銘、焦宜亭所購買
   之毒品均係先以電話與被告聯絡後，再由被告攜至租住處樓
   下或其他特定地點交付等情觀之，倘被告無利可圖，又何以
   不計風險及勞煩自行攜帶毒品至臺南縣新營市○○街焦宜婷
   之住處、新營市的臺南縣衛生局、復興路、太子路等處交付
   證人焦宜亭，及在被告之租屋處樓下交付予證人張宏銘與之
   交易毒品買賣，衡諸一般人性及情理，應無此可能，基上說
   明，堪認本件被告在主觀上應有販賣毒品藉以營利之意圖，
   客觀上亦確有賣毒營利之事實，均已堪認定。
三、按本件被告行為後，刑法第五十六條有關連續犯之規定，業
    於九十四年二月二日修正公布刪除，並於九十五年七月一日
    施行；則被告之犯行，因行為後新法業已刪除連續犯之規定
    ，此刪除雖非犯罪構成要件之變更，但顯已影響行為人刑罰
    之法律效果，自屬法律有變更，依新法第二條第一項規定，
    比較新、舊法結果，仍應適用較有利於被告之行為時法律即
    舊法論以連續犯（最高法院95年度第08次刑事庭會議決議參
    照）。
四、按海洛因、安非他命分屬毒品危害防制條例第2條第2項第1
    、2款所稱之第一、二級毒品。核被告所為，係犯毒品危害
    防制條例第4條第1項之販賣第一級毒品罪及同條第2項之販
    賣第二級毒品罪。其販賣前後持有第一、二級毒品海洛因、
    安非他命之低度行為，均應為販賣之高度行為所吸收，不另
    論罪。被告先後多次販賣海洛因、安非他命之行為，各時間
    緊接，觸犯犯罪構成要件相同之罪名，顯各係出於概括犯意
    為之，均為連續犯，應依連續犯之規定各論以一罪，即連續
    販賣第一級毒品罪、連續販賣第二級毒品罪，被告販賣安非
    他命部分，就法定刑有期徒刑之部分，並加重其刑。被告販
    賣海洛因之部分，其法定刑為死刑、無期徒刑，及就販賣安
    非他命其中法定刑為無期徒刑部分，依刑法第64條第1項、
    第65條第1項之規定，均不得加重。被告所犯連續販賣第一
    級毒品罪及連續販賣第二級毒品罪，犯意各別、構成要件不
    同，應分論併罰。至於就檢察官移送併案之被告連續販賣第
    二級毒品安非他命予證人焦宜亭之犯行，與檢察官起訴並論
    罪部分即連續販賣第二級毒品罪，具有連續犯之關係，屬裁
    判上一罪之同一案件，自為起訴效力所及；又就被告連續販
    賣第一級毒品之犯行，檢察官雖僅就被告連續販賣第一級毒
    品海洛因予證人張宏銘部分之犯行提起公訴，然檢察官就犯
    罪事實一部起訴者，其效力及於全部，查本件被告於93年6
    月間至同年10月間，連續二次販賣第一級毒品海洛因予證人
    焦宜亭之犯罪事實，與前揭論罪科刑之被告連續販賣第一級
    毒品海洛因部分，具連續犯之關係，屬裁判上一罪之同一案
    件，為起訴效力所及，是本院自應就上開移送併辦部分及審
    理事實擴張部分，均依法一併加以審理，附此敘明。
五、至被告於94年4月17日16時許同時販賣海洛因及安非他命予
    張宏銘，所犯之販賣第一級毒品既遂罪及販賣第二級毒品既
    遂罪間，乃一販賣行為同時觸犯二罪名，為想像競合犯，應
    依刑法第五十五條規定從一重之毒品危害防制條例第四條第
    一項之販賣第一級毒品既遂罪處斷（最高法院92年度台上字
    第1361號判決參照）。另被告前揭所犯連續販賣第一級毒品
    既遂罪及販賣第二級毒品既遂罪間，按刑法想像競合犯，一
    方面係由一行為所形成，另一方面其所形成內容具有複數構
    成要件存在，而其所處理者為「法律效果」問題，故其本質
    應從法律效果加以思考。而依前所述，想像競合係由單一行
    為形成之複數構成要件，共同建構而成，故而，想像競合形
    成的基本前提關係，乃在「單一行為」，及複數構成要件之
    實現；前者即評價客體，後者為評價基礎；至何種情況需以
    複數規範加以評價，又何種情況需以單一規範加以評價？恐
    需從數構成要件之基本評價關係，先行確認。基本上，行為
    所造成侵害的事實，必然是「法益」的侵害，如所侵害之法
    益非一身專屬性之個人法益，因其所保護之法益，屬於整體
    性考量之性質，並非以人為專屬關係（如財產法益），僅為
    單一構成要件該當之情形，並非競合之問題。反之，若屬其
    他之「同質想像競合」或「異質想像競合」，因其評價客體
    僅有一個，故僅能透過實現之構成要件，為單一行為可罰性
    之判斷。而在對想像競合法律效果的處理方式，約略可分為
    二。即一為吸收關係（即舊法），另一為結合刑原則（即新
    法），然無論適用何者，僅有一法律效果（即適用較重者處
    罰），且僅為單一行為，至於複數構成要件之實現，僅係法
    律效果處理時之評價基礎。故被告前揭於94年4月17日同時
    又犯之販賣第一級毒品既遂罪及販賣第二級毒品既遂罪，既
    已依想像競合犯規定從一重之販賣第一級毒品既遂罪處斷，
    自無從與前揭於94年4月17日之前所犯之販賣第二級毒品既
    遂罪，先或再成立連續犯之關係，否則將發生有違「罪責相
    當」、「公平原則」及「比例原則」之情形（如若採一般學
    說及實務所採之先連續後競合，則行為人係犯一販賣第一級
    毒品罪，另又犯販賣第二級毒品罪時，依法應數罪併罰；若
    係犯一販賣第一級毒品罪，再同時犯販賣第一級毒品及第二
    級毒品罪時，則僅論以販賣第一級毒品罪；顯有所失刑罰之
    公平性）。故本件被告從一重所犯之販賣第一級毒品及連續
    販賣第二級毒品二罪間，其販入毒品之來源及毒品種類均有
    所不同，是其犯意各別、行為分殊，所犯之犯罪構成要件互
    異，自應予分論併罰。
六、原審以被告事證已臻明確，因予論罪科刑，固非無見，惟查
    ：被告於94年4月17日同時所犯者，應係販賣第一級毒品既
    遂罪及販賣第二級毒品既遂罪，且二罪間為想像競合犯，應
    依刑法第五十五條規定從一重之連續販賣第一級毒品既遂罪
    處斷，並與連續販賣第二級毒品既遂罪，成立數罪併罰之關
    係；原判決認此部分所犯之販賣第二級毒品罪與被告於94年
    4月17日之前所犯連續販賣第二級毒品既遂罪，應成立連續
    犯關係，再與連續販賣第一級毒品罪間數罪併罰，尚有未洽
    ；又被告行為後，刑法第五十六條有關連續犯之規定，業於
    94年2月2日修正公布刪除，並於95年7月1日施行；則被告之
    犯行，因行為後新法業已刪除連續犯之規定，此刪除雖非犯
    罪構成要件之變更，但顯已影響行為人刑罰之法律效果，自
    屬法律有變更，依新法第二條第一項規定，比較新、舊法結
    果，仍應適用較有利於被告之行為時法律即舊法論以連續犯
    ；原判決就此部分未及說明比較適用之理由，亦有未洽。被
    告就此部分上訴意旨指摘原判決量刑過重，或否認犯罪，為
    不足採；惟辯護人指摘被告於94年4月17日販賣予張宏銘同
    時所犯者，應依刑法第55條規定從一重之販賣第一級毒品既
    遂罪處斷，則有理由；且原判決既有可議，自應由本院將原
    判決撤銷改判。爰審酌被告明知海洛因、安非他命對人體之
    危害，竟為圖私利販賣毒品，足以使購買施用者導致精神障
    礙、性格異常，甚至造成生命危險之生理成癮性及心理依賴
    性，戕害國民身心健康，惡性非輕、且其販賣毒品次數、數
    量甚多，其行為危害社會甚為嚴重，並其犯後一再飾詞否認
    ，顯無悔意之犯罪後態度等一切情狀，分別對被告量處如主
    文所示之刑及定其應執行刑，以示懲儆。又被告既經本院判
    處無期徒刑，爰併依刑法第37條第1項規定宣告褫奪公權終
    身。
七、再查本件證人供述其向被告購買之毒品次數及數量或有出入
    ，此或係因時間已久記憶模糊所致，本院依罪疑惟輕之原則
    ，認以證人焦宜亭向被告購買海洛因金額為二千元（二次，
    每次一包一千元），安非他命金額為二萬八千元（一千元的
    四次、二千元的一次、三千元的四次、五千元的二次)；證
    人張宏銘向被告購買海洛因金額為二萬五千元 (五千元的一
    次、二萬元一次)，安非他命金額為四萬五千元 (五千元的
    六次，一萬五千元的一次)，較有利於被告。從而被告販賣
    毒品海洛因所得金額合計二萬七千元，販賣毒品安非他命所
    得金額合計七萬三千元，均應依毒品危害防制條例第19條第
    1 項之規定諭知沒收，如全部或一部不能沒收時，以其財產
    抵償之。至於扣案如附表二編號一、三之第一級毒品海洛因
    及編號二、四之第二級毒品安非他命，均應依毒品危害防制
    條例第18條第1項前段之規定，予以宣告沒收銷燬之；另如
    附表二編號一、三之海洛因空包裝袋及如附表二編號五、十
    二至十四所示之物均係被告所有之物，其中編號五之物為供
    販賣毒品聯絡之用，編號十二至十四之工具部分，依一般經
    驗法則確係分裝計量毒品之用，參以查扣地點確在被告之住
    處，是應可認係被告用以供販賣海洛因、安非他命所用之物
    ，爰依毒品危害防制條例第19條第1項之規定，就如附表二
    編號五、十二至十四所示之物均宣告沒收，如全部或一部不
    能沒收時，追徵其價額。另扣案如附表二編號六至十一所示
    之行動電話手機、編號十五至十九所示之物及如附表三所示
    之物 (均扣於警卷而未移送)，被告均否認為直接供本件犯
    罪所用之物，且亦無其他證據足以證明確為被告持供犯本件
    犯罪所用之物，亦非屬違禁物，爰均不另為宣告沒收之諭知
    。
據上論斷，應依刑事訴訟法第369條第1項前段、第364條、第299
條第1項前段、毒品危害防制條例第4條第1項、第2項、第18條第
1項前段、第19條第1項，刑法第11條前段、第2條第1項、修正前
第56條、第55條、第51條第4款、第9款、第37條第1項，判決如
主文。
本案經檢察官羅清溪到庭執行職務。
中    華    民    國    95    年    7     月    25    日
                  刑事第三庭    審判長法  官  陳義仲
                                      法  官  陳顯榮
                                      法  官  宋明蒼
以上正本證明與原本無異。
如不服本判決，應於收受本判決後十日內向本院提出上訴書狀。
其未敘述上訴理由者並得於提起上訴後十日內向本院補提理由書
狀（均須按他造當事人之人數附繕本）「切勿逕送上級法院」。
                                      書記官  尤乃玉
中    華    民    國    95    年    7     月    26    日
附錄本案論罪科刑法條全文：
毒品危害防制條例第四條第一、二項：
製造、運輸、販賣第一級毒品者，處死刑或無期徒刑；處無期徒
刑者，得併科新台幣一千萬元以下罰金。
製造、運輸、販賣第二級毒品者，處無期徒刑或七年以上有期徒
刑，得併科新台幣七百萬元以下罰金。
附表一：
┌──┬─────┬─────────────────┐
│編號│購買毒品者│交易時間、地點、方式及金額(新臺幣)│
├──┼─────┼─────────────────┤
│一  │張宏銘    │一、於民國九十三年十一月間某日起至│
│    │          │    九十四年四月十七日止，由張宏銘│
│    │          │    撥打甲○○之行動電話聯絡後，再│
│    │          │    至甲○○所租住之臺南縣新營市府│
│    │          │    西路九德大廈附近及臺南縣新營市│
│    │          │    樂仁街九二號二樓等處，向甲○○│
│    │          │    購買第一級毒品海洛因約二、三次│
│    │          │    ，第二級毒品安非他命約七、八次│
│    │          │    ，每次數量不一，價金約在五千元│
│    │          │    至一萬元之間。                │
│    │          │二、最後一次係在臺南縣新營市○○街│
│    │          │    九二號二樓租住處，由甲○○販賣│
│    │          │    二萬元之海洛因及一萬五千元之安│
│    │          │    非他命予張宏銘。              │
├──┼─────┼─────────────────┤
│二  │焦宜亭    │一、於民國九十三年六月間至同年十月│
│    │          │    間，由焦宜亭以電話聯絡甲○○後│
│    │          │    ，由甲○○在新營市的臺南縣衛生│
│    │          │    局附近、太子路、復興路及焦宜亭│
│    │          │    之住處等地方，連續販賣第二級毒│
│    │          │    品安非他命予焦宜亭。其中衛生局│
│    │          │    附近約四、五次、太子路約二、三│
│    │          │    次、復興路一次，焦宜亭之住處約│
│    │          │    三、四次；而購買金額：一千元的│
│    │          │    約四次以上，二千元的約一次，三│
│    │          │    千元的約四、五次、五千元的約二│
│    │          │    、三次，而三千元的約有四次以下│
│    │          │    尚未拿錢，是暫時賒欠。        │
│    │          │二、同上開時間，由甲○○在焦宜亭位│
│    │          │    於臺南縣新營市○○街之住處，連│
│    │          │    續販賣第一級毒品海洛因二次予焦│
│    │          │    宜亭，每次一包一千元。        │
└──┴─────┴─────────────────┘
附表二：
┌──┬─────┬─────┬──────┬────┐
│編號│名    稱  │數    量  │鑑定通知書  │備  註  │
├──┼─────┼─────┼──────┼────┤
│一  │第一級毒品│五包 (合計│法務部調查局│在甲○○│
│    │海洛因    │淨重二五點│民國九十四年│之住處所│
│    │          │六五公克，│六月九日調科│查扣    │
│    │          │空包裝袋重│壹字第二○○│        │
│    │          │二點四二公│○○五五三九│        │
│    │          │克)       │號鑑定通知書│        │
│    │          │          │(見九十四年 │        │
│    │          │          │度偵字第五○│        │
│    │          │          │四八號卷第六│        │
│    │          │          │六頁)       │        │
├──┼─────┼─────┼──────┼────┤
│二  │第二級毒品│三包(含袋 │高雄醫學大學│在甲○○│
│    │安非他命  │共重七點五│附設中和紀念│之住處所│
│    │          │公克，取零│醫院民國九十│查扣    │
│    │          │點三公克鑑│四年十一月十│        │
│    │          │驗，驗餘後│一日檢驗報告│        │
│    │          │毛重為七點│(見本院卷第 │        │
│    │          │二公克)   │一二五至一二│        │
│    │          │          │七頁)       │        │
├──┼─────┼─────┼──────┼────┤
│三  │第一級毒品│十二包（合│法務部調查局│五包在張│
│    │海洛因    │計淨重十二│民國九十四年│宏銘之車│
│    │          │點二公克，│六月十日調科│上所查扣│
│    │          │空包裝袋重│壹字第二○○│，七包在│
│    │          │二點九三公│○○五五三八│張宏銘之│
│    │          │克)       │號鑑定通知書│住處所查│
│    │          │          │(見九十四年 │扣      │
│    │          │          │度毒偵字第一│        │
│    │          │          │○八一號卷第│        │
│    │          │          │三三頁)     │        │
├──┼─────┼─────┼──────┼────┤
│四  │第二級毒品│十五包 (驗│內政部警政署│在張宏銘│
│    │安非他命  │前總毛重二│刑事警察局民│之車上查│
│    │          │九點零一公│國九十四年八│扣十包，│
│    │          │克，其中毒│月十日刑鑑字│在張宏銘│
│    │          │品總淨重為│第○九四○○│之住處查│
│    │          │二四點二公│七五四八四號│扣五包  │
│    │          │克，空包裝│鑑定書 (見本│        │
│    │          │袋總重約四│院卷第四五頁│        │
│    │          │點八一公克│)           │        │
│    │          │，取零點一│            │        │
│    │          │二公克鑑驗│            │        │
│    │          │尚餘毒品總│            │        │
│    │          │淨重為二四│            │        │
│    │          │點零八公克│            │        │
│    │          │)         │            │        │
├──┼─────┼─────┼──────┼────┤
│    │OKWAP廠牌 │一支      │            │甲○○所│
│五  │行動電話手│          │            │有供販賣│
│    │機 (含0953│          │            │毒品聯絡│
│    │335653號SI│          │            │之用    │
│    │M卡一張） │          │            │        │
├──┼─────┼─────┼──────┼────┤
│六  │NOKIA廠牌 │一支      │            │        │
│    │行動電話手│          │            │        │
│    │機 (含0982│          │            │        │
│    │692488號SI│          │            │        │
│    │M卡一張） │          │            │        │
├──┼─────┼─────┼──────┼────┤
│七  │NEC廠牌行 │一支      │            │        │
│    │動電話手機│          │            │        │
│    │(含0000000│          │            │        │
│    │005號SIM卡│          │            │        │
│    │一張）    │          │            │        │
├──┼─────┼─────┼──────┼────┤
│八  │SYNNEX廠牌│一支      │            │        │
│    │行動電話手│          │            │        │
│    │機 (含0916│          │            │        │
│    │456247號SI│          │            │        │
│    │M卡一張） │          │            │        │
├──┼─────┼─────┼──────┼────┤
│九  │GPRS廠牌  │一支      │            │        │
│    │行動電話  │          │            │        │
│    │手機 (含  │          │            │        │
│    │00000000  │          │            │        │
│    │1221號SIM │          │            │        │
│    │卡一張）  │          │            │        │
├──┼─────┼─────┼──────┼────┤
│十  │MOTOROLA  │一支      │            │        │
│    │廠牌行動  │          │            │        │
│    │電話手機  │          │            │        │
│    │(含0000000│          │            │        │
│    │069號SIM卡│          │            │        │
│    │一張）    │          │            │        │
├──┼─────┼─────┼──────┼────┤
│十一│DBTEL廠牌 │一支      │            │        │
│    │行動電話手│          │            │        │
│    │機 (含8800│          │            │        │
│    │0000000000│          │            │        │
│    │號SIM卡一 │          │            │        │
│    │張）      │          │            │        │
├──┼─────┼─────┼──────┼────┤
│十二│電子秤    │一台      │            │甲○○所│
│    │          │          │            │有供販毒│
│    │          │          │            │用之工具│
├──┼─────┼─────┼──────┼────┤
│十三│夾鍊袋    │一包      │            │同上    │
├──┼─────┼─────┼──────┼────┤
│十四│研磨器    │一組      │            │同上    │
├──┼─────┼─────┼──────┼────┤
│十五│糖        │一盒      │            │        │
├──┼─────┼─────┼──────┼────┤
│十六│吸食器    │一組      │            │        │
├──┼─────┼─────┼──────┼────┤
│十七│玻璃球    │二組      │            │        │
├──┼─────┼─────┼──────┼────┤
│十八│削尖吸管  │一支      │            │        │
├──┼─────┼─────┼──────┼────┤
│十九│空盒      │一個      │            │        │
└──┴─────┴─────┴──────┴────┘
附表三
┌──┬─────────┬─────────────┐
│編號│名   稱           │數量                      │
├──┼─────────┼─────────────┤
│一  │工商本票          │二張                      │
│    │(344802號，陳龍仁)│                          │
├──┼─────────┼─────────────┤
│二  │殘障手冊          │一本                      │
├──┼─────────┼─────────────┤
│三  │工商本票(黃世昌)  │三張                      │
└──┴─────────┴─────────────┘


司法院資訊處製作；財團法人民間司法改革基金會備份。
